臺灣高等法院刑事判決　　　　　　　　94年度上易字第1063號
上　訴　人　臺灣基隆地方法院檢察署檢察官
被　　　告　丁○○
上列上訴人因被告竊盜案件，不服臺灣基隆地方法院94年度易字
第83號，中華民國94年4月12日第一審判決（起訴案號：臺灣基
隆地方法院檢察署94年度偵字第410號），提起上訴，及移送併
案審理（臺灣基隆地方法院檢察署：94年度偵字第1951號），本
院判決如下：
    主  文
原判決撤銷。
丁○○共同連續毀壞安全設備竊盜，累犯，處有期徒刑壹年。
    事  實
一、丁○○前因施用第一、二級毒品案件，經臺灣基隆地方法院
    於民國91年11月1日以91年度訴字第516號分別判處有期徒刑
    6月、4月，並定應執行刑有期徒刑8月確定，於92年9月22日
    易科罰金執行完畢。詎其不知悔改，基於意圖為自己不法所
    有之概括犯意，連續為下列竊盜行為：（1）於民國94年1月
    19日上午9時許，與友人羅凱耀（由臺灣基隆地方法院另案
    判決）行經基隆市○○路48巷121號戊○○住處前，因天雨
    乃各自基於為自己不法所有之犯意，丁○○徒手竊取48巷路
    旁不詳姓名者機車上之綠色雨傘一把，羅凱耀則徒手竊取戊○○所有之花色雨傘一支得手；（2）丁○○與羅凱耀基於
    共同意圖為自己不法所有之犯意聯絡，旋於同日上午9時左
    右，行至同巷120號丙○○○住處，先以打火機燒毀丙○○○住宅大門上下之紗窗，再以羅凱耀所竊得之之雨傘伸入紗
    窗內勾開大門上下之鐵勾，開啟大門後侵入屋內竊得丙○○○所有之皮包1個、鑽戒1只、美金222元、手鍊項鍊等金飾
    （合計重5台兩6錢）、新台幣（下同）百元鈔10張、50元硬
    幣256枚、10硬幣315枚、5元硬幣203枚、1元硬幣1376枚、
    人民幣175元、古錢幣5元189枚、古錢1元3878枚及背包一個
    。（3）丁○○於94年4月12日凌晨零時許，在基隆市三坑火
    車站停車場見乙○○所有之車號ＴＡＣ-929號機車未上鎖，
    乃以腳踩啟動器發動該機車後騎行離去。
二、陳志龍與羅凱耀於94年1月19日上午11時15分許行至基隆仁
    一路與愛四路路口時，經警盤查而查獲。又丁○○於94年4
    月12日凌晨1時20分許，在基隆市○○路393巷口附近空地竊
    取車號ＩＫ-1755號小貨車內之財物為警員當場發現，丁○○為脫免逮捕以折疊刀刺傷警員戴玉龍，旋為其他警制伏（
    此部分涉及準強盜罪嫌未據檢察官移送併案審理）。
三、案經基隆市警察局第一分局報請臺灣基隆地方法院檢察署檢
    察官偵查起訴，原審於準備程序進行中，被告就被訴事實為
    有罪之陳述，經告知被告簡式審判程序之旨，並聽取當事人
    之意見後，裁定進行簡式審判程序審理，及由基隆市警察局
    第一分局報請臺灣基隆地方法院檢察署檢察官移送併案審理
    。
    理  由
一、認定犯罪事實所憑證據和理由：
（一）、被害人黃高美枝、戊○○、甲○○於於警警詢之指訴。
（二）、共犯羅凱耀於警詢、偵查及原審之供述。
（三）、贓物認領保管單二份及雨傘二支扣案可證。
（四）、車籍作業系統-查詢認可資料。
（五）、被告丁○○於警詢、偵查、原審及本院之自白。
    被告自白核與事實相符，犯罪事證明確，被告竊盜犯行堪以
    認定，應予依法論科。
二、撤銷原判決的理由：
    原審對於被告予以論罪科刑，固非無見。但查關於被告另犯
    由檢察官聲請本院併案審理之犯行（即竊取機車部分），原
    審未及一併審酌處理，於法即有未洽，檢察官就此部分提起
    上訴，請求一併審理，為有理由。又被告於本院審理時供稱
    竊取雨傘與羅凱耀係各別起意，並無犯意聯絡，原審就此部
    分認定被告與羅凱耀係共犯亦屬有誤。原審既有如上認事用
    法之違誤，自應由本院予以撤銷改判。
三、核被告如事實欄一（1）、（3）所載之犯行，係犯刑法第32
    0條第1項之竊盜罪，如事實欄一（2）所載之犯行，係犯同
    法法第321條第1項第2款之毀壞安全設備竊盜罪。被告與羅
    凱耀就事實欄一（2）所載之犯行，有犯意聯絡及行為分擔
    ，均為共同正犯。又被告先後3次竊盜犯行，時間緊接、方
    法相同，所犯又係構成要件相同之罪名，顯係基於概括犯意
    為之，係屬連續犯，應依刑法第56條規定，論以較重之毀壞
    安全設備竊盜罪，並加重其刑。被告竊取機車之犯行部分，
    雖未經檢察官起訴，但因與已經起訴部分具有裁判上一罪連
    續關係，且經檢察官移請併辦，本院自得一併審理。再被告
    曾受事實欄所示之判決及有期徒刑執行完畢，有本院被告前
    案紀錄表附卷可參，被告於刑之執行完畢後五年內再犯本件
    有期徒刑之罪，為累犯，應依刑法第47條規定加重其刑，並
    依法遞加重之。爰審酌被告素行非佳，年輕體壯卻不知謀求
    正當工作賺取報酬，一再行竊，影響社會治安及居家安全甚
    鉅，惟其犯後坦承犯行，被害人失竊物品亦已歸還，損害非
    重等一切情狀，量處有期徒刑1年。
據上論斷，應依刑事訴訟法第369條第1項前段、第364條、第299
條第1項前段，刑法第56條、第321條第1項第2款、第47條，判決
如主文。
本案經檢察官錢漢良到庭執行職務
中　　華　　民　　國　　94　　年　　9 　　月　　9 　　日
　　　　　　　　　刑事第十六庭  審判長法　官  范清銘
　　　　　　　　　　　　　　　　　　  法　官  杜惠錦
　　　　　　　　　　　　　　　　　　  法　官  廖紋妤
以上正本證明與原本無異。
不得上訴。
                                      書記官  王增華
中　　華　　民　　國　　94　　年　　9 　　月　　9 　　日
附錄：本案論罪科刑法條全文
中華民國刑法第321條
 犯竊盜罪而有左列情形之一者，處六月以上、五年以下有期徒刑
：
一  於夜間侵入住宅或有人居住之建築物、船艦或隱匿其內而犯
    之者。
二  毀越門扇、牆垣或其他安全設備而犯之者。
三  攜帶兇器而犯之者。
四  結夥三人以上而犯之者。
五  乘火災、水災或其他災害之際而犯之者。
六  在車站或埠頭而犯之者。
前項之未遂犯罰之。
